Inventaris van het archief van mr. W.J. Geertsema [levensjaren 1918-1991], (1934) 1945-1991
Nationaal Archief, Den Haag
- Openbaar leven, A
  - Nevenfuncties, A.10
    - Bestuurslid van de Stichting Nationale Sporttotalisator (1971, 1984-1989), A.10.31
      - Ingekomen stukken van en correspondentie met de Nederlandse Culturele Sportbond., (1976) 1983-1987; 706; 1 omslag
      - Vergaderstukken van het bestuur van de SNS., 1985, 1987-1989; 707; 1 pak
        Niet compleet.
      - Brochures met productinformatie en documentatie over automatisering., ca. 1985; 708; 1 omslag
      - Bestedingsplannen van de SNS., 1984-1985, 1988-1989; 709; 1 omslag
      - Stukken betreffende de voorbereiding van de fondsenwervingsactie 'Sportbingo' en de juridische acties van Compact Advertising BV als gevolg van het afblazen van deze plannen., 1981-1985; 710; 1 pak
        Zie ook inv.nrs 993-995.
    - Lid van de Raad van de Bestuur van de Oorlogsgravenstichting (1974-1985?), A.10.32
      - Stukken betreffende zijn lidmaatschap van de Raad van Bestuur van de Oorlogsgravenstichting en de jaarlijkse dodenherdenking., (1971) 1974-1985; 711; 1 omslag
    - Voorzitter van het Koningin Juliana Fonds (1974-1989), A.10.33
      - Stukken betreffende de organisatie van een tweede Telebingo-actie., 1980; 712; 1 omslag
      - Diverse stukken, ontvangen of opgemaakt als voorzitter van het bestuur van het Koningin Juliana Fonds., (1983) 1988-1989; 713; 1 omslag
      - Stukken betreffende de viering van het veertigjarig bestaan van het Koningin Juliana Fonds en het gelijktijdige afscheid van Geertsema als voorzitter., 1988-1989; 714; 1 omslag
    - Bestuurslid van de Stichting Radio Nederland Wereldomroep (1975?-1991), A.10.34
      - Ingekomen stukken afkomstig van de directie en de secretaris van het bestuur van de Stichting Radio Nederland Wereldomroep (RNW)., 1978-1991; 715-716; 2 omslagen
        - 1978-1986, 715
        - 1987-1991, 716
      - Documentatie en knipsels over de RNW., 1982-1991; 717; 1 omslag
      - Agenda's en vergaderstukken van de Bestuursvergaderingen van de RNW., 1983-1991; 718-775; 58 omslagen
        De vergaderstukken bevatten telkens de notulen van de voorafgaande bestuursvergadering en van de voorafgaande overlegvergaderingen van de ondernemingsraad. Tussen haakjes staan de nummers van de vergaderstukken vermeld.
        - 311e vergadering (2730-2740), 1983, 718
        - 312e vergadering (2741-2749), 1983-1984, 719
        - 313e vergadering (2750-2759), 1984, 720
        - 314e vergadering (2760-2769), 1984, 721
        - 315e vergadering (2770-2779), 1984, 722
        - 316e vergadering (2780-2792), 1984, 723
        - 317e vergadering (2793-2803), 1984, 724
        - 318e vergadering (2804-2815), 1984, 725
        - 319e vergadering (2816-2825), 1984, 726
        - 320e vergadering (2826-2834), 1985, 727
        - 321e vergadering (2835-2847), 1985, 728
        - 322e vergadering (2848-2856), 1985, 729
        - 323e vergadering (2858-2866), 1985, 730
        - 324e vergadering (2867-2878), 1985, 731
        - 325e vergadering (2879-2898), 1985, 732
        - 326e vergadering (2899-2909), 1985, 733
        - 327e vergadering (2910-2923), 1985, 734
        - 328e vergadering (2924-2940), 1986, 735
        - 329e vergadering (2941-2955), 1986, 736
        - 330e vergadering (2956-2963), 1986, 737
        - 331e vergadering (2964-2974), 1986, 738
        - 332e vergadering (2975-2989), 1986, 739
        - 333e vergadering (2990-3006), 1986, 740
        - 334e vergadering (3007-3019), 1986, 741
        - 335e vergadering (3020-3034), 1986, 742
        - 336e vergadering (3035-3041), 1987, 743
        - 337e vergadering (3042-3052), 1987, 744
        - 338e vergadering (3053-3060), 1987, 745
        - 339e vergadering (3061-3069), 1987, 746
        - 340e vergadering (3070-3081), 1987, 747
        - 341e vergadering (3082-3098), 1987, 748
        - 342e vergadering (3099-3109), 1987, 749
        - 343e vergadering (3110-3117), 1987, 750
        - 344e vergadering (3118-3127), 1988, 751
        - 345e vergadering (3128-3136), 1988, 752
        - 346e vergadering (3137-3141), 1988, 753
        - 347e vergadering (3142-3155), 1988, 754
        - 348e vergadering (3156-3163), 1988, 755
        - 349e vergadering (3164-3177), 1988, 756
        - 350e vergadering (3178-3188), 1988, 757
        - 351e vergadering (3189-3202), 1988, 758
        - 352e vergadering (3203-3208), 1989, 759
        - 353e vergadering (3209-3218), 1989, 760
        - 354e vergadering (3219-3225), 1989, 761
        - 355e vergadering (3226-3234), 1989, 762
        - 356e vergadering (3235-3242), 1989, 763
        - 357e vergadering (3243-3250), 1989, 764
        - 358e vergadering (3251-3256), 1989, 765
        - 359e vergadering (3257-3266), 1989, 766
        - 360e vergadering (3267-3270), 1990, 767
        - 361e vergadering (3271-3279), 1990, 768
        - 362e vergadering (3280-3287), 1990, 769
        - 363e vergadering (3288-3295), 1990, 770
        - 364e vergadering (3296-3308), 1990, 771
        - 365e vergadering (3309-3312), 1990, 772
        - Besluitenlijst van de 365e vergadering en enkele vergaderstukken, 1990, 773
        - 369e vergadering (3337-3341), 1991, 774
        - 370e vergadering (3342-3345), met besluitenlijst, 1991, 775
      - Notulen van de vergaderingen van de Programmaraad, 1983-1990; 776; 1 omslag
      - Persoonlijke correspondentie, met bijlagen., 1983-1990; 777; 1 omslag
      - Ingekomen rapporten en verslagen., 1987-1989; 778; 1 omslag
    - Voorzitter van het Des Indes-beraad (1976-1991), A.10.35
      - Vergaderstukken, correspondentie en knipsels, ontvangen of opgemaakt als voorzitter van het Des Indes-beraad., 1976-1991; 779-782; 4 omslagen
        Het Des Indes-beraad was een informeel en besloten overleg tussen vertegenwoordigers van de VVD, D'66 en PvdA over de mogelijkheden van politieke samenwerking. Het overleg was geïnitieerd door de JOVD. De bijeenkomsten vonden plaats in het Haagse Hotel Des Indes.
        - 1976-1981, 779
        - 1982-1983, 780
        - 1984-1987, 781
        - 1988-1991, 782
    - President-commissaris van de NV tot Keuring van Elektrotechnische Materialen (1976?-1984), A.10.36
      De KEMA was opgericht als keuringsinstituut voor elektrische apparaten, maar hield zich onder andere ook bezig met elektriciteitsproductie, waaronder de ontwikkeling van kernenergie.
      - Statuten van de NV tot Keuring van Elektrotechnische Materialen (KEMA)., 1971; 783; 1 katern
      - Jaarverslagen en Overzichten van de verrichte werkzaamheden., 1973, 1975; 784; 1 omslag
      - Jaarverslagen van de Vereniging van Directeuren van Elektriciteitsbedrijven in Nederland (VDEN), de Vereniging van Exploitanten van Electriciteitsbedrijven in Nederland (VEEN) en de NV Gemeenschappelijke Kernenergiecentrale Nederland (GKN), alle gevestigd te Arnhem, met het Verslag van de werkzaamheden van de Ondernemingsraad van de Arnhemse Instellingen., 1975-1977; 785; 1 omslag
        De KEMA maakte deel uit van de zogenaamde 'Arnhemse Instellingen', een samenwerkingsverband van in Arnhem en omgeving gevestigde bedrijven die zich bezighielden met elektriciteit en de productie ervan.
      - Rapport van de North Sea Island Group over de mogelijke aanleg van een industrieel eiland in de Noordzee, met een brochure van de Stuurgroep Studie Noordzee-eilanden en Terminal., 1976; 786; 1 omslag
      - Ingekomen nota's betreffende nieuwe projecten van de KEMA., 1976; 787; 1 omslag
      - Afschrift van een overeenkomst tussen de KEMA en haar aandeelhouders over een jaarlijkse bijdrage van de aandeelhouders in de kosten van de KEMA., 1976-1977; 788; 1 omslag
      - Ingekomen uitnodigingen voor en menukaarten van feestelijke bijeenkomsten., 1976-1984; 789; 1 omslag
      - Brochures 'Informatie over kernenergie' van de Gemeente Dodewaard en de GKN., 1977; 790; 1 omslag
      - Rapport 'Advies inzake besparing op het huishoudelijk energieverbruik' van de Voorlopige Algemene Energieraad., 1977; 791; 1 omslag
      - Vergaderstukken van 231e vergadering van de Raad van Commissarissen., 1983; 792; 1 omslag
      - Ingekomen circulaires gericht aan de leden van de Raad van Commissarissen, met bijlagen., 1983-1984; 793; 1 pak
      - Ingekomen circulaires gericht aan de aandeelhouders, met bijlagen., 1983-1984; 794; 1 omslag
      - Ingekomen circulaires van de VEEN., 1984; 795; 1 omslag
      - Vergaderstukken van de 37e Overlegvergadering met de Ondernemingsraad., 1984; 796; 1 omslag
    - Voorzitter van het Beheerscollege inzake het Brandstoffeninzetplan Centrales (1978-1989), A.10.37
      Het BIPC (1978-1988) was een samenwerkingsverband van diverse lokale en regionale overheden en energiebedrijven bedoeld om de verdeling van aardgas over energiecentrales te regelen.
      - Vergaderstukken van het Beheerscollege inzake het Brandstoffeninzetplan Centrales (BIPC)., 1978-1983; 797-805; 9 pakken
        - 1978, 797
        - 1979, 798
        - 1980 jan.-aug., 799
        - 1980 sep.-1981 aug., 800
        - 1981 sep.-dec., 801
        - 1982, 802
        - 1983, 803
        - Op nummer geordende stukken, 1983, 804
        - Op nummer geordende stukken, 1984-1988, 805
      - Stukken betreffende Kamervragen inzake het BIPC., 1980; 806; 1 omslag
      - Ingekomen documentatie., 1982-1983; 807; 1 omslag
      - (Concept-)jaarverslagen van het Beheerscollege inzake het BIPC over de jaren 1982-1988., 1983-1989; 808; 1 omslag
      - (Concept-)plannen van Gasinzet voor de Elektriciteitsproduktie., 1984-1988; 809; 1 omslag
      - Stukken betreffende de beëindiging van de BIPC-overeenkomst., 1988-1989; 810; 1 omslag
    - Lid van de Commissie Verkenningen in de Democratie (1979-1984), A.10.38
      - Stukken betreffende zijn lidmaatschap van de Commissie Verkenningen in de Democratie, ingesteld door het bestuur van het Nederlands Gesprek Centrum., 1978-1984; 811-812; 1 pak en 1 omslag
        Zie ook inv.nr. 1119.
        - Vergaderstukken en correspondentie, 1978-1984, 811; pak
        - Concepten van het eindrapport, 1984, 812
    - Bestuurslid van de Stichting Olympische Spelen voor Gehandicapten 1980 (1979?-1980), A.10.39
      - Stukken betreffende de Olympische Spelen voor Gehandicapten, gehouden te Arnhem, juni-juli 1980., 1979-1980; 813; 1 omslag
    - Voorzitter van de Raad van advies van de Stichting Het Nederlands Informatiecentrum voor Fondsen (1982-1988), A.10.40
      - Stukken, ontvangen of opgemaakt als voorzitter van de Stichting Het Nederlands Informatiecentrum voor Fondsen., 1982-1988; 814-815; 2 omslagen
        - Vergaderstukken met bijlagen, 1982-1988, 814
        - Jaarrekeningen over de jaren 1983-1987, 815
    - Commissaris van Rijnconsult BV (1983-1988), A.10.41
      Rijnconsult was een organisatieadviesbureau, dat deel uitmaakte van het Akzo-concern.
      Stukken, jonger dan 25 jaar, zijn alleen te raadplegen na toestemming van de directeur van het Nationaal Archief (uitgangspunt is het jaar dat het dossier gesloten is).
      - Publicaties en rapporten van Rijnconsult BV en zijn medewerkers., 1979-1991; 816; 1 pak
      - Statuten, reglementen en overige documentatie betreffende het bedrijf., 1980-1986; 817; 1 omslag
      - Persoonlijke correspondentie., 1981-1991; 818; 1 omslag
        Bevat foto's van een personeelsbijeenkomst.
      - Vergaderstukken van de Raad van Commissarissen van Rijnconsult BV, met correspondentie., 1983-1988; 819-822; 3 pakken en 1 omslag
        - 1983-1984, 819
        - 1985-1986, 820
        - 1987, 821
        - 1988, 822; omslag
      - Krantenknipsels over Rijnconsult en Akzo., 1983-1989; 823; 1 omslag
      - Stukken betreffende de diverse werkzaamheden van Rijnconsult en door Rijnconsult georganiseerde activiteiten., 1983-1988; 824; 1 omslag
    - Lid van de Raad van Commissarissen van Klaassen Beheer Maatschappij BV (1983-1990), A.10.42
      Het commissariaat betrof de Klaassen Beheer Maatschappij BV uit Dinxperlo/Arnhem met de daarbij behorende bedrijven Klaassen Bouwmaatschappij BV, Aannemingsmaatschappij Klaassen, Timmerfabriek De Rietstap BV, Sportcentrum Het Blauwe Meer BV, Megaplan BV, Dactech Milieu BV en Klaassen West BV.
      - Stukken betreffende Geertsema's benoeming en vertrek als Commissaris, en betreffende zijn honorering., 1983-1990; 825; 1 omslag
      - Vergaderstukken, jaarrekeningen en rapporten van Aannemingsmaatschappij Klaassen-Dinxperlo., 1982-1987; 826-831; 6 omslagen
        - 1982, 826
        - 1983, 827
        - 1984, 828
        - 1985, 829
        - 1986, 830
        - 1987, 831
      - Vergaderstukken, jaarrekeningen en rapporten van Klaassen Beheer Maatschappij BV., 1982-1990; 832-839; 8 omslagen
        - 1982-1983, 832
        - 1984, 833
        - 1985, 834
        - 1986, 835
        - 1987, 836
        - 1988, 837
        - 1989, 838
        - 1990, 839
      - Vergaderstukken, jaarrekeningen en rapporten van Sportcentrum Het Blauwe Meer BV., 1982-1990; 840-842; 3 omslagen
        - 1982-1985, 840
        - 1986-1987, 841
        - 1988-1990, 842
      - Vergaderstukken, jaarrekeningen en rapporten van Klaassen Bouwmaatschappij BV., 1983-1990; 843-850; 7 omslagen en 1 pak
        - 1983, 843
        - 1984, 844
        - 1985, 845
        - 1986, 846
        - 1987, 847
        - 1988, 848
        - 1989, 849; pak
        - 1990, 850
      - Vergaderstukken, jaarrekeningen en rapporten van Timmerfabriek De Rietstap BV., 1983-1990; 851-857; 7 omslagen
        - 1983-1984, 851
        - 1985, 852
        - 1986, 853
        - 1987, 854
        - 1988, 855
        - 1989, 856
        - 1990, 857
      - Krantenartikelen over de bouwwereld en schietbanen., 1982-1985; 858; 1 omslag
      - Concept-akten van oprichting van de Stichting Administratiekantoor Klaassen beheer en de Stichting Voting Trust Klaassen., 1983; 859; 1 omslag
      - Stukken betreffende het bezwaar van Klaassen tegen het bestemmingsplan Woonwagenerf 't Beggelder van de gemeente Dinxperlo, in verband met mogelijke hinder voor de industriële ontwikkeling van het gebied., 1983-1984; 860; 1 omslag
      - Brochures van bouwprojecten van Klaassen, met een brief van Geertsema aan de burgemeester van Den Haag om de Stichting Huisvesting Alleenstaanden, een potentiële opdrachtgever, onder de aandacht te brengen., ca. 1986; 861; 1 omslag
      - Correspondentie met Klaassen Beheer Maatschappij BV en Klaassen Bouwmaatschappij BV., 1986-1990; 862; 1 omslag
      - Vergaderstukken van de Algemene Vergadering van Aandeelhouders en Commissarissen van Megaplan BV, waaronder jaarrekeningen en rapporten., 1987-1990; 863; 1 omslag
      - Vergaderstukken van de Algemene Vergadering van Aandeelhouders en Commissarissen van Dactech Milieu BV., 1989-1990; 864; 1 omslag
      - Vergaderstukken van de Algemene Vergadering van Aandeelhouders en Commissarissen van Klaassen West BV, waaronder jaarrekeningen en rapporten., 1990; 865; 1 omslag
    - Bestuurslid van het International Fund Sports Disabled (1983-1991), A.10.43
      - Stukken betreffende de oprichtingsakte van het International Fund Sports Disabled (IFSD)., 1983; 866; 1 omslag
      - Stukken betreffende de samenstelling van het bestuur en de adviesraad., 1983-1988; 867; 1 omslag
      - Jaarverslagen en financiële verslagen van het IFSD over de jaren 1982-1989., 1983-1990; 868; 1 pak
      - Vergaderstukken van het IFSD-bestuur., 1983-1991; 869-871; 3 pakken
        - 1983-1985, 869
        - 1986-1987, 870
        - 1988-1991, 871
      - Diverse ingekomen stukken en documentatie., 1983-1991; 872; 1 pak
    - Voorzitter van het Economisch-Technologisch Instituut voor Gelderland (1983?-1985), A.10.44
      - Stukken betreffende de beroepsprocedure van het Economisch-Technologisch Instituut (ETI) voor Gelderland tegen de afwijzing, door Provinciale Staten van Gelderland, van een verzoek om een aanvullend subsidie., 1984; 873; 1 omslag
      - Verklaring van overdracht van de tekenbevoegdheid voor het ETI voor Gelderland, met bijlagen., (1981) 1984-1985; 874; 1 omslag
    - Bestuurslid, later voorzitter van de Stichting BAB (1984-1988), A.10.45
      - Stukken betreffende zijn bestuurslidmaatschap dan wel voorzitterschap van de Stichting Behartiging Administratieve Belangen (BAB) van instellingen op het gebied van volksgezondheid, maatschappelijk werk, welzijn, cultuur en aanverwante doelen., 1984-1989; 875; 1 pak
        Geertsema trad toe tot dit bestuur als vertegenwoordiger van de COF. Stichting BAB behartigde de belangen van ALN, COF, SFV en Socutera.
    - Voorzitter van de Provinciale VVV Zuid-Holland (1984-1990), A.10.46
      - Stukken betreffende aanvragen van subsidie bij de provincie Zuid-Holland voor de jaren 1981-1987., 1980-1987; 876; 1 omslag
      - Jaarverslagen en jaarrekeningen over de jaren 1982-1989, met bijlagen., 1983-1990; 877; 1 pak
      - Persoonlijke correspondentie en ingekomen uitnodigingen., 1983-1990; 878; 1 omslag
      - Stukken betreffende benoeming en aftreden van bestuursleden van de Provinciale VVV Zuid-Holland en de Algemene Nederlandse Vereniging van VVV's (ANVV), onder wie Geertsema zelf., 1984-1987; 879; 1 omslag
        Zie ook inv.nrs. 898-899.
      - Vergaderstukken van de Provinciale VVV Zuid-Holland., 1984-1989; 880-884; 5 omslagen en 1 pak
        - Agenda's en notulen van de vergaderingen van het Algemeen Bestuur, 1984-1987, 880
        - Agenda's, notulen en vergaderstukken van de vergaderingen van het Algemeen Bestuur, 1988-1989, 881
        - Agenda's, notulen en vergaderstukken van de vergaderingen van het Dagelijks Bestuur, 1985-1989, 882; pak
        - Vergaderstukken voor Algemene Ledenvergaderingen, 1984-1990, 883
        - Notulen van de provinciale werkvergaderingen van de VVV-directeuren in Zuid-Holland, 1986-1988, 884
      - Nota's gericht aan Gedeputeerde Staten van Zuid-Holland over het functioneren en de taken van de Provinciale VVV Zuid-Holland., 1984-1987; 885; 1 omslag
      - Stukken betreffende een statutenwijziging, een taakomschrijving voor plaatselijke VVV's en de ontwikkeling van een herinneringspenning van de Provinciale VVV Zuid-Holland., 1984-1987; 886; 1 omslag
      - Activiteitenplannen voor de jaren 1985 tot en met 1990., 1984-1989; 887; 1 omslag
      - Stukken betreffende toerisme en de VVV-afdelingen in Delft, Gouda, 's-Gravenhage-Kijkduin-Scheveningen, 's-Gravenzande, Hoek van Holland en Rotterdam-Rijnmond., 1984-1990; 888; 1 pak
      - Ingekomen brieven betreffende taken en werkzaamheden van de Provinciale VVV Zuid-Holland, met bijlagen., 1984-1990; 889; 1 omslag
      - Rapport 'Trekkershutten in Zuid-Holland' van de Provinciale Raad voor Rekreatie en Natuurbescherming., 1985; 890; 1 omslag
      - Rapport 'Toeristisch-recreatief ontwikkelingsplan voor de provincie Zuid-Holland en het Openbaar Lichaam Rijnmond'., 1985; 891; 1 omslag
      - Nota's betreffende de promotie en positionering van de Provinciale VVV Zuid-Holland., 1985-1990; 892; 1 omslag
      - Stukken betreffende samenwerking met het Nederlands Bureau voor Toerisme., 1985-1991; 893; 1 omslag
      - Stukken betreffende het verhogen van de contributie voor VVV-leden van de Provinciale VVV Zuid-Holland., 1987; 894; 1 omslag
      - Stukken betreffende de aankoop van het pand Markt 83 te Delft., 1987-1988; 895; 1 omslag
      - Krantenknipsels en documentatie over de VVV en stukken betreffende de samenstelling van promotiemateriaal., 1987-1990; 896; 1 omslag
      - Vergaderstukken betreffende de Algemene Ledenvergaderingen van de VVV Den Haag-Scheveningen-Kijkduin., 1988-1989; 897; 1 omslag
    - Bestuurslid van de Algemene Nederlandse Vereniging van VVV's (1984-1989), A.10.47
      Geertsema was lid van het bestuur van de ANVV uit hoofde van zijn voorzitterschap van de Provinciale VVV Zuid-Holland.
      - Overzichten van de bestuurssamenstelling van de Algemene Nederlandse Vereniging van VVV's (ANVV)., ca. 1983-1987; 898; 1 omslag
        Zie ook inv.nr. 879.
      - Achtergrondinformatie over de ANVV, aan Geertsema toegezonden bij zijn aantreden als bestuurslid., 1984; 899; 1 omslag
      - Ingekomen stukken van, en correspondentie met het bestuur van de VVV Gelderland., 1984-1987; 900; 1 omslag
      - Vergaderstukken van de ANVV., 1984-1989; 901-903; 2 omslagen en 1 pak
        - Agenda's, notulen en vergaderstukken van de jaarlijkse Algemene Ledenvergadering, 1984-1989, 901
        - Agenda's, notulen en vergaderstukken van vergaderingen van het Algemeen Bestuur, 1984-1989, 902; pak
        - Agenda's, notulen en enkele vergaderstukken van de 428e tot en met 460e Landelijke Werkvergaderingen, 1985-1989, 903
      - Stukken betreffende de financiën van de Algemene Nederlandse Vereniging van VVV's (ANVV)., (1981) 1984-1988; 904-905; 1 pak en 1 omslag
        - Diverse stukken, (1981) 1985-1988, 904; pak
        - Jaarrekeningen over de jaren 1983-1987, 1984-1988, 905
      - Stukken betreffende de reactie van de ANVV op de 'Nota toeristisch beleid 1985-1989' van het ministerie van Economische Zaken, met bijlagen., 1984-1985; 906; 1 omslag
      - Knipsels en documentatie, deels in fotokopie., 1984-1988; 907; 1 omslag
      - Stukken betreffende diverse regionale en lokale VVV's., 1984-1988; 908; 1 omslag
      - Stukken van en betreffende het Nederlands Bureau voor Toerisme en het Automatiseringsbureau Toerisme., 1984-1988; 909; 1 omslag
      - Correspondentie over de nevenactiviteiten van G.S. Lous, algemeen secretaris van de ANVV., 1985-1986; 910; 1 omslag
      - Stukken betreffende de herstructurering van de ANVV en wijziging van de statuten en het huishoudelijk reglement., 1985-1987; 911; 1 omslag
      - Stukken betreffende het ontslag van P.H. der Weduwen, financieel-economisch medewerker van de ANVV., 1986; 912; 1 omslag
      - Stukken betreffende het vaststellen van de algemene arbeidsvoorwaarden voor werknemers van de VVV., 1987-1988; 913; 1 omslag
    - Lid van de Raad van advies van Floriade 1992 (1984-1991), A.10.48
      - Stukken betreffende zijn lidmaatschap van de raad van advies van de Stichting Internationale Tuinbouwtentoonstelling Floriade Den Haag-Zoetermeer 1992., (1982) 1984-1991; 914-915; 2 pakken
        Geertsema vertegenwoordigde de Provinciale VVV Zuid-Holland.
        - Vergaderstukken en correspondentie, 1986-1991, 914
        - Documentatie en knipsels, (1982) 1984-1991, 915
          Bevat ook documentatie over de mogelijke vestiging van het COSMOcenter te Zoetermeer.
    - Voorzitter van de Stichting Vrienden van de Nieuwe Kerk te Amsterdam (1984-1991), A.10.49
      - Stukken betreffende zijn voorzitterschap van het bestuur van de Stichting Vrienden van de Nieuwe Kerk te Amsterdam., 1981-1991; 916-921; 3 pakken en 3 omslagen
        Geertsema was voorzitter met ingang van 1 januari 1984.
        - Vergaderstukken en correspondentie, (1981) 1983-1985, 916
        - Vergaderstukken en correspondentie, 1986-1991, 917
        - Statuten, overeenkomsten en diverse financiële stukken, (1981) 1983-1990, 918; omslag
        - Jaarrekeningen over de jaren 1982-1990, 919; omslag
        - Stukken betreffende evenementen, 1983-1990, 920
        - Knipsels, 1984-1990, 921; omslag
    - Voorzitter van de Stichting Grote Kerk te Den Haag (1984-1991), A.10.50
      - Bestuur, A.10.50.1
        - Agenda's en notulen van de vergaderingen van het Dagelijks Bestuur, met bijlagen., 1983-1991; 922-924; 3 omslagen
          - 1983-1986, 922
          - 1987, 923
          - 1988-1991, 924
        - Agenda's en notulen van de vergaderingen van het Algemeen Bestuur, later Raad van Advies., 1983-1991; 925; 1 omslag
          met ingang van 1 januari 1991 werd het Algemeen Bestuur omgezet in de Raad van Advies.
        - Notulen van vergaderingen van het dagelijks bestuur met de voorzitters van de commissies., 1983-1985; 926; 1 omslag